lt-LT: Prenumeratos tipas: Sutartis; Pildoma sąskaita; Apmokėjimas pagal suteiktas paslaugas; Iš anksto apmokamas duomenų planas; Palydovinė; Atrakinta; Kita
cs: Typ předplatného: Smlouva; Průběžné platby; Placené následně; Předplacené; Satelit; Odemčené; Jiné
vi: Loại gói đăng ký: Hợp đồng; Thanh toán theo mức sử dụng; Trả sau; Trả trước; Vệ tinh; Đã mở khóa; Khác
el: Τύπος συνδρομής: Σύμβαση; Πληρώστε όσο πηγαίνετε; Μεταπληρωμή; Προπληρωμένος; Δορυφορική; Ακλείδωτος; Άλλο
de: Abonnementtyp: Vertrag; Nutzungsbasierte Bezahlung; Postpaid; Prepaid; Satellit; Entsperrt; Sonstiges
es: Tipo de suscripción: Contrato; Pago por uso; Pospago; Prepago; Satélite; Desbloqueado; Otros
pt-BR: Tipo de assinatura: Contrato; Pagamento conforme o uso; Pós-pago; Pré-pago; Satélite; Desbloqueado; Outro
pl: Typ subskrypcji: Umowa; Płać na bieżąco; Post-paid; Pre-paid; Satelita; Odblokowany; Inne
ko: 구독 유형: 계약; 종량제; 후불; 선불; 위성; 잠금 해제; 기타
th: ประเภทการสมัครใช้งาน: รูปแบบสัญญา; จ่ายตามการใช้งาน; ชำระเงินภายหลัง; ชำระเงินล่วงหน้า; ระบบจานดาวเทียม; แบบปลดล็อก; อื่นๆ
it: Tipo di abbonamento: Contratto; Pagamento al consumo; Abbonamento; Ricaricabile; Satellitare; Sbloccato; Altro
ro-RO: Tipul abonamentului: Contract; Plată în funcție de utilizare; Post-plătit; Preplătit; Satelit; Deblocat; Altele
nl: Abonnementstype: Contract; Betaal naar gebruik; Gefrankeerd; Vooraf betaald; Satelliet; Ontgrendeld; Andere
zh-TW: 訂閱類型: 合約; 隨用隨付; 郵資已付; 預付; 衛星; 解鎖; 其他
sk-SK: Typ predplatného: Zmluva; Platba za využité služby; Paušál; Predplatený; Satelit; Odomknutý; Iné
pt-PT: Tipo de subscrição: Contrato; Pagamento conforme utilização; Pós-pagamento; Pré-pagamento; Satélite; Desbloqueada; Outro
zh-CN: 订阅类型: 合约; 即收即付; 后付费; 预付费; 卫星; 已解锁; 其他
fi: Tilaustyyppi: Sopimus; Maksa käytön mukaan; Jälkimaksu; Ennakkomaksu; Satelliitti; Lukitsematon; Muu
da: Abonnementstype: Kontrakt; Betal efter forbrug; Efterbetalt; Forudbetalt; Satellit; Ulåst; Andet
tr: Abonelik Türü: Sözleşme; Kullandıkça öde; Faturalı; Ön ödemeli; Uydu; Kilitsiz; Diğer
sl-SI: Vrsta naročnine: Pogodba; Plačaj sproti; Naknadno plačilo; Predplačilo; Satelit; Odklenjena; Drugo
hr-HR: Vrsta pretplate: Ugovor; Plaćanje u hodu; Naknadno plaćanje; Pretplata; Satelit; Otključana; Ostalo
hu: Előfizetés típusa: Szerződés; Menet közbeni fizetés; Utólagos fizetés; Előre fizetés; Műhold; Feloldott; Egyéb
fr: Type d’abonnement: Contrat; Paiement à l’utilisation; Port payé; Prépayé; Satellite; Débloqué; Autre
nb: Abonnementtype: Kontrakt; Løpende betaling; Etterbetalt; Forhåndsbetalt; Satellitt; Ulåst; Annet
ja: サブスクリプションの種類: 契約; 従量課金制; 後払い; 前払い; サテライト; ロック解除済み; その他
sv: Prenumerationstyp: Avtal; Betala allt eftersom; Efterbetalt; Förbetald; Satellit; Olåst; Övrigt
bg-BG: Тип абонамент: Договор; Разходопокривен; Последващо плащане; Предплатен; Сателит; Отключен; Други
ru: Тип подписки: Договор; Оплата по факту; Постоплата; Предоплата; Спутниковый; Разблокировано; Другое
en: Subscription type: Contract; Pay as you go; Post-paid; Pre-paid; Satellite; Unlocked; Other